臺灣高雄地方法院刑事判決　　　　　　　　　　　　九十一年度易字第三一一八號
　　公　訴　人　臺灣高雄地方法院檢察署檢察官
　　被　　　告　戊○○
右列被告因竊盜案件，經檢察官聲請簡易判決處刑（九十一年度偵字第一四○八三號
），經本院鳳山簡易庭認為不宜，移由本院改依通常程序審理及移送併案審理（九十
一年度偵字第二二八八九號、第一六七一三號），本院判決如左：
    主  文
戊○○連續竊盜，累犯，處有期徒刑壹年。扣案之鑰匙壹把沒收。
    事  實
一、戊○○前因傷害案件，經臺灣台南地方法院判處有期徒刑三月確定，於民國八十
    六年八月二日執行完畢。詎猶不知悔改，於九十一年六月二十五日中午十二時許
    ，在高雄市○○區○○里○○○路四二○巷四九號前，見丙○○所有車號ＸＥＳ
    —一三八號輕型機車停放於該處，且機車鑰匙插於鑰匙孔內未取下，竟基於意圖
    為自己不法所有之概括犯意，以該插於鑰匙孔內之鑰匙啟動車號ＸＥＳ—一三八
    號輕型機車之電源而竊取之，得手後供作代步之交通工具，嗣於九十一年七月二
    日下午四時十五分許，為警於高雄市○○區○○里○○○路一一六巷口查獲。後
    於九十一年七月二十七日晚間十一時許，在高雄縣仁武鄉○○○路八一巷六八號
    前，見丁○○所有車號ＸＱＴ—六三二號重型機車停放於該處，且機車鑰匙插於
    鑰匙孔內未取下，復承接前開意圖為自己不法所有之概括犯意，以該插於鑰匙孔
    內之鑰匙啟動車號ＸＱＴ—六三二號重型機車之電源而竊取之，得手後供作代步
    之交通工具，嗣於九十一年七月三十一日晚間十一時許，為警於高雄市○○區○
    ○路與輔仁路口查獲。後於九十一年九月十九日晚間十時許，在高雄縣仁武鄉○
    ○村○○○街二二五巷三二號前，見楊抬霙所有車號ＹＷＳ—四三○號輕型機車
    停放於該處，復承接前開意圖為自己不法所有之概括犯意，以其所有之鑰匙一把
    啟動車號ＹＷＳ—四三○號輕型機車之電源而竊取之；又於九十一年九月二十八
    日晚間十一時許，在高雄市三民區鼎盛里鼎金六巷內，見陳金英所有（由甲○使
    用）車號ＸＥＮ—三八七號重型機車停放於該處，復承接前開意圖為自己不法所
    有之概括犯意，以其所有之前開鑰匙一把啟動車號ＸＥＮ—三八七號重型機車之
    電源而竊取之；再於九十一年十月初某日，在高雄縣仁武鄉○○○路三八四巷三
    三號前，見己○○所有之腳踏車一部停放於該處，復承接前開意圖為自己不法所
    有之概括犯意，以徒手竊取得逞；再於九十一年十月初某日，在高雄縣仁武鄉○
    ○村○○○街二二九號前，見乙○○所有之腳踏車一部同放於該處，復承接前開
    意圖為自己不法所有之概括犯意，以徒手竊取得逞。嗣於九十一年十月十五日下
    午一時許，為警在高雄縣仁武鄉八卦村後港巷七七弄三八號二樓之一查獲，並扣
    得前開供竊盜所用之鑰匙一把。
二、案經高雄市政府警察局三民第二分局移送臺灣高雄地方法院檢察署檢察官偵查起
    訴及移送併案審理。
    理  由
一、右揭事實，業經被告戊○○於警、偵訊及本院審理中坦承不諱，核與被害人丙○
    ○、丁○○、甲○、乙○○、己○○指述情節相符，並有高雄市政府警察局三民
    第二分局扣押筆錄一紙、高雄市政府警察局保安警察大隊扣押筆錄一紙、贓物認
    領保管收據二紙、贓物認領保管單一紙、照片八張、車輛竊盜車牌失竊資料個別
    查詢報表—查詢車輛認可資料四紙、高雄縣警察局車輛協尋證明單一紙、高雄市
    政府警察局三民第二分局車輛協尋證明單一紙、高雄縣警察局尋獲證明單一紙附
    卷可稽，足認被告之自白與事實相符，洵堪採為論罪科刑之依據。事證明確，被
    告犯行，堪予認定。
二、核被告戊○○所為，係犯刑法第三百二十條第一項之竊盜罪。又被告先後六次竊
    盜犯行，時間緊接，所犯係基本構成要件相同之罪，顯係基於概括犯意反覆為之
    ，為連續犯，應依刑法第五十六條規定論以一罪，並加重其刑。又查，被告前因
    傷害案件，經臺灣台南地方法院判處有期徒刑三月確定，於八十六年八月二日執
    行完畢，有臺灣高雄地方法院檢察署刑案資料查註紀錄表、臺灣高等法院被告全
    國前案紀錄表各一份可考，其受有期徒刑之執行完畢後，五年內再犯本件有期徒
    刑以上之竊盜罪，為累犯，應依刑法第四十七條規定加重其刑。又被告同時有二
    種以上刑之加重事由，應依刑法第七十條規定，遞加重之。又公訴人雖僅就被告
    於九十一年六月二十五日竊盜車號ＸＥＳ—一三八號機車之竊盜犯行提起公訴，
    然檢察官就犯罪事實一部起訴者，其效力及於全部，本件被告於九十一年七月二
    十七日、九月十九日、九月二十八日、十月初竊盜部分之犯罪事實，與前揭論罪
    科刑之九十一年六月二十五日竊盜部分，有連續犯之關係，已如前述，本院自應
    就屬裁判上一罪之九十一年七月二十七日、九月十九日、九月二十九日、十月初
    竊盜部分一併加以裁判，附予敘明。爰審酌被告正值青年，不知自食其力，竟以
    竊盜之手法獲取不法財物，且於因竊盜案件連續二次經警查獲移送後，仍不思悔
    改，旋即再連續竊盜四次，漠視法紀，惡性非輕，惟念其犯後坦承部分犯行，且
    竊盜所得非鉅等一切情狀，量處如主文所示之刑。扣案之鑰匙一支，係被告所有
    ，且為供犯罪所用之物，業經被告供承明確，爰依刑法第三十八條第一項第二款
    宣告沒收之。
據上論斷，應依刑事訴訟法第四百五十二條、第二百九十九條第一項前段，刑法第五
十六條、第三百二十條第一項、第四十七條、第三十八條第一項第二款，罰金罰鍰提
高標準條例第一條前段、第二條，判決如主文。
本案經檢察官朱秋菊到庭執行職務。
中      華      民      國    九十一    年     十一     月     十五     日
                                  臺灣高雄地方法院刑事庭
                                      法  官    曾  淑  娟
右正本證明與原本無異。
如不服本判決，應於判決送達後十日內，向本院提出上訴狀。
                                      書記官    呂  怜  勳
中      華      民      國    九十一    年     十一     月     十五     日
附錄本判決論罪科刑法條：
中華民國刑法第三百二十條第一項
意圖為自己或第三人不法之所有，而竊取他人之動產者，為竊盜罪，處五年以下有期
徒刑、拘役或五百元以下罰金。
